【裁判字號】    95,訴,271
【裁判日期】    950210
【裁判案由】    毒品危害防制條例
【裁判全文】
臺灣臺中地方法院刑事判決               95年度訴字第271號
公  訴  人  臺灣臺中地方法院檢察署檢察官
被      告  甲○○
上列被告因毒品危害防制條例案件，經檢察官提起公訴（九十四
年度毒偵字第六二七九號），被告於準備程序就被訴事實為有罪
之陳述，本院合議庭裁定由受命法官獨任逕行簡式審判程序，並
予判決如下：
    主    文
甲○○施用第一級毒品，累犯，處有期徒刑捌月，扣案之海洛因
壹包（毛重零點參零公克）沒收銷燬之；又施用第二級毒品，累
犯，處有期徒刑肆月。應執行有期徒刑拾月，扣案之海洛因壹包
（毛重零點參零公克）沒收銷燬之。
    犯罪事實
一、甲○○前於民國八十年間，曾因違反麻醉藥品管理條例案件
    ，經法院先後判處有期徒刑五年六月及六月，並定應執行刑
    為有期徒刑五年十月確定，其入監執行後，於八十三年二月
    七日因縮短刑期假釋付保護管束出監；其後又於假釋付保護
    管束期間，因違反麻醉藥品管理條例及肅清煙毒條例案件，
    經撤銷假釋，復行入監執行殘刑三年二月十八日，並接續執
    行前開違反麻醉藥品管理條例及肅清煙毒條例案件經定應執
    行之有期徒刑二年五月，復於八十八年六月十一日因縮短刑
    期假釋出監；其後甲○○又於八十九年間因違反毒品危害防
    制條例案件，經撤銷假釋，再行入監執行殘刑二年六月二日
    ，甫於九十二年九月三十日因縮刑期滿執行完畢；其前於八
    十九年間，已另因施用毒品案件，經依本院裁定送觀察勒戒
    後，認有繼續施用毒品之傾向，而由本院以裁定送強制戒治
    一年，嗣因其之戒治成效經評定合格，經本院裁定而於九十
    年六月十二日停止戒治處分之執行，原訂強制戒治執行完畢
    之日則為九十年十二月十一日，期滿後並由臺灣臺中地方法
    院檢察署檢察官於九十一年一月四日以九十一年度戒毒偵字
    第一０號為不起訴處分確定；詎甲○○仍不知戒絕，於前開
    強制戒治執行完畢後五年內，復基於施用第一級毒品海洛因
    之犯意，於九十四年十一月二十五日二十時二十分許，在臺
    中市北屯區陸光九村仁美二巷某處空屋內，以將微量毒品海
    洛因摻入香菸吸食之方式，施用第一級毒品海洛因一次。其
    復另基於施用第二級毒品甲基安非他命之犯意，於九十四年
    十一月二十五日上午八時許，亦在前揭臺中市北屯區陸光九
    村仁美二巷某處空屋內，以將第二級毒品甲基安非他命置於
    玻璃球上加熱燒烤，使之產生煙霧後，再以口鼻吸取其煙氣
    之方式，施用第二級毒品甲基安非他命一次。嗣甲○○於九
    十四年十一月二十五日二十時四十分許，在臺中市北屯區陸
    光九村仁美二巷巷底為警查獲，並扣得其所有供施用之海洛
    因一包（毛重０‧三０公克），甲○○且經員警徵得其同意
    後，採集尿液送請鑑驗，因嗎啡（毒品海洛因之代謝物）及
    甲基安非他命俱呈現陽性反應，始由警進而查悉上情。
二、案經臺中市警察局第五分局移送臺灣臺中地方法院檢察署檢
    察官偵查起訴。
    理    由
一、上開事實，業經被告甲○○於本院訊問時均坦認不諱，而被
    告為警查獲後所採取之尿液，經送請中山醫學大學附設醫院
    濫用藥物檢測中心檢驗結果，嗎啡（毒品海洛因之代謝物）
    與甲基安非他命均呈現陽性反應，有該中心出具之尿液檢驗
    報告一份附卷可稽（見偵查卷第二八頁），且本件復有毒品
    海洛因一包（毛重０‧三０公克）扣案可資佐證，足見被告
    上開自白，確與事實相符，堪予採認。又被告前於八十九年
    間，已因施用毒品案件，經依本院裁定送觀察勒戒後，認有
    繼續施用毒品之傾向，而由本院以裁定送強制戒治一年，嗣
    因其之戒治成效經評定合格，經本院裁定而於九十年六月十
    二日停止戒治處分之執行，原訂強制戒治執行完畢之日則為
    九十年十二月十一日，期滿後並由臺灣臺中地方法院檢察署
    檢察官於九十一年一月四日以九十一年度戒毒偵字第一０號
    為不起訴處分確定，此有臺灣高等法院被告前案紀錄表及臺
    灣臺中地方法院檢察署全國施用毒品案件紀錄表在卷可查，
    是被告確有於強制戒治執行完畢後，五年內復行施用毒品之
    罪行。綜此，本件事證已臻明確，被告施用毒品海洛因及甲
    基安非他命之犯行，均堪以認定。
二、按海洛因、甲基安非他命分屬毒品危害防制條例第二條第二
    項第一款、第二款所指之第一級、第二級毒品，核被告甲○
    ○所為，係犯毒品危害防制條例第十條第一項之施用第一級
    毒品罪、同法條第二項之施用第二級毒品罪。被告施用前後
    持有第一級毒品及吸食前持有第二級毒品之低度行為，分別
    為其施用第一級毒品及第二級毒品之高度行為所吸收，均不
    另論罪。另被告有前揭犯罪事實欄所載之有期徒刑宣告及執
    行完畢之情形，此有前開臺灣高等法院被告前案紀錄表在卷
    可按，被告於有期徒刑執行完畢後，五年以內再犯本件皆為
    有期徒刑以上之二罪，俱屬累犯，應依刑法第四十七條規定
    ，咸予加重其刑。被告所犯前開二罪間，犯意各別，罪名互
    殊，應分論併罰之。爰審酌被告為初中肄業，智識程度不高
    （見臺中市警察局第五分局刑案偵查卷宗偵訊筆錄教育程度
    欄），其前已因施用毒品犯行，經觀察勒戒及強制戒治，竟
    仍故態復萌，復行施用毒品不輟，無視於毒品對於自身健康
    之戕害及國家對於杜絕毒品犯罪之禁令；惟衡酌施用毒品係
    屬自戕行為，被告犯罪手段尚屬平和，亦未因此而危害他人
    ，所生損害尚非鉅大，且被告於犯後於本院審理時坦承犯行
    ，尚見悔意之犯罪後態度，暨施用毒品者均有相當程度之成
    癮性及心理依賴，其犯罪心態與一般刑事犯罪之本質並不相
    同，應側重適當之醫學治療及心理矯治為宜等一切情狀，分
    別量處如主文所示之刑，並定其應執行之刑，其施用第二級
    毒品罪行之部分，因與不得易科之施用第一級毒品犯行併合
    處罰結果而不得易科罰金，自毋庸另為易科罰金折算標準之
    記載，附此敘明。至扣案之毒品海洛因一包（毛重０‧三０
    公克），不問屬於犯人與否，應逕依毒品危害防制條例第十
    八條第一項前段規定，宣告沒收銷燬之。
據上論斷，應依刑事訴訟法第二百七十三條之一第一項、第二百
九十九條第一項前段，毒品危害防制條例第十條第一項、第二項
、第十八條第一項前段，刑法第十一條、第四十七條、第五十一
條第五款，判決如主文。
本案經檢察官乙○○到庭執行職務。
中    華    民    國    95    年     2    月    10    日
                  刑事第四庭  法  官  陳思成
上正本證明與原本無異。
如不服本判決，應於送達後十日內向本院提出上訴狀（須附繕
本），上訴於臺灣高等法院臺中分院。
                              書記官  王嘉麒
中    華    民    國    95    年     2    月    10    日
附錄論罪科刑法條
毒品危害防制條例第十條
施用第一級毒品者，處六月以上五年以下有期徒刑。
施用第二級毒品者，處三年以下有期徒刑。


司法院資訊處製作；財團法人民間司法改革基金會備份。
